【裁判字號】    97,簡上,26
【裁判日期】    970702
【裁判案由】    竊盜
【裁判全文】
臺灣臺南地方法院刑事判決              97年度簡上字第26號
上  訴  人  丙○○
即  被  告
                    2弄60號
上列上訴人即被告因竊盜案件，不服本院九十六年度簡字第三五
四九號，中華民國九十六年十月十七日第一審簡易判決（聲請簡
易處刑案號：九十六年度偵字第一四一九一號），提起上訴，本
院判決如下：
    主  文
上訴駁回。
    事  實
一、丙○○意圖為自己不法之所有，於民國九十六年九月十一日
    二十一時三十分許，在臺南縣永康市○○路五三巷一八八號
    ，持其所有之機車鑰匙一支竊得甲○○所有，價值約新臺幣
    （下同）五千元之車牌號碼ＶＨＬ─五五七號輕機車一輛。
    嗣於同年九月十二日十五時五十分許，騎乘該部機車並搭載
    不知情之郭自由行經臺南市○區○○路與崇善東路路口時，
    因未戴安全帽遭警攔查而知悉上情，並扣得其所有供竊盜所
    用之機車鑰匙一支。
二、案經訴由臺南市警察局第一分局報告臺灣臺南地方法院檢察
    署檢察官偵查後，聲請簡易判決處刑。
    理  由
壹、程序部分：按被告合法傳喚，無正當之理由不到庭者，得不
    待其陳述，逕行判決，刑事訴訟法第三百七十一條定有明文
    。查被告丙○○業經合法傳喚，竟無正當理由未到庭，有本
    院送達證書及報到單各一份在卷可稽（參見本院卷第三九頁
    、第四七頁），爰不待其陳述，逕行判決。
貳、實體部分：
一、上開犯罪事實業據被告丙○○於本院審理時坦承不諱，核與
    被害人甲○○於警詢中證述失竊經過相符，並有被告所有且
    供其犯罪所用之鑰匙一支扣案可稽，另有被害人簽具之贓物
    認領保管單一紙在卷可參，被告之自白與事實相符，應堪採
    信。綜上所述，被告竊盜犯行已臻明確，堪以認定，應依法
    論科。
二、核被告所為係犯刑法三百二十條第一項之竊盜罪。原審以被
    告罪證明確，依刑事訴訟法第四百四十九條第一項前段、第
    四百五十四條第二項、第四百五十條第一項，刑法第三百二
    十條第一項、第四十一條第一項前段、第三十八條第一項第
    二款，刑法施行法第一條之一，判處被告有期徒刑四月，並
    諭知如易科罰金，以新台幣一千元折算一日，並將被告所有
    ，且供其竊盜所用之鑰匙一支沒收宣告沒收之。其認事用法
    ，均無違誤，量刑亦屬妥適。上訴意旨空言指摘原審認事用
    法不當云云，為無理由，應予駁回。
據上論斷，應依刑事訴訟法第三百七十一條、第四百五十五條之
一第一項、第三項、第三百六十八條，判決如主文。
本案經檢察官乙○○到庭執行職務
中    華    民    國    97    年    7     月    2     日
                       刑事第七庭
                           審判長法  官  陳振謙
                                 法  官  高如宜
                                 法  官  卓穎毓
上開正本證明與原本無異。
本件不得上訴。
                                 書記官  秦建華
中    華    民    國    97    年    7     月    2     日
附錄法條：
中華民國刑法第320條
意圖為自己或第三人不法之所有，而竊取他人之動產者，為竊盜
罪，處5年以下有期徒刑、拘役或5百元以下罰金。
意圖為自己或第三人不法之利益，而竊佔他人之不動產者，依前
項之規定處斷。
前二項之未遂犯罰之。


司法院資訊處製作；財團法人民間司法改革基金會備份。
